【裁判字號】    99,交簡上,193
【裁判日期】    990830
【裁判案由】    公共危險
【裁判全文】
臺灣板橋地方法院刑事判決           99年度交簡上字第193號
上  訴  人
即  被  告  甲○○
上列上訴人即被告因公共危險案件，不服本院99年度交簡字第32
62號，中華民國99年6 月23日所為之第一審簡易判決（聲請簡易
判決處刑案號：99年度偵字第11086 號），提起上訴，本院管轄
第二審之合議庭判決如下：
    主  文
上訴駁回。
甲○○緩刑貳年，並應向公庫支付新臺幣萬元。
    事實及理由
一、本案經本院審理結果，認第一審判決以上訴人即被告甲○○
    所為係犯刑法第185 條之3 之不能安全駕駛動力交通工具罪
    ，依刑事訴訟法第449 條第1 項前段、第3 項、第454 條第
    2 項，刑法第185 條之3 、第42條第3 項前段，刑法施行法
    第1 條之1 等規定，並審酌被告明知酒精成分對人之意識能
    力具有不良影響，酒後駕車對一般往來之公眾及駕駛人自身
    皆具有高度危險性，既漠視自己安危，尤罔顧公眾安全，於
    服用酒類，已處於不能安全駕駛動力交通工具之狀態仍駕駛
    車輛，並發生交通事故，對行車安全已生危害，暨其犯後坦
    承犯行等一切情狀，量處罰金新臺幣（下同）7 萬元，並諭
    知易服勞役之折算標準，其認事用法及量刑均屬妥適，應予
    維持，除證據部分應補充「被告甲○○於本院審理時之自白
    」外，併引用第一審簡易判決書記載之事實、理由及證據（
    如附件）。
二、被告上訴意旨略以：伊發生車禍後，隨即將車禍被害人簡士
    傑扶起，並於當日達成和解，伊向來奉公守法，經濟能力不
    好，希望從輕量刑云云。惟按關於刑之量定，係實體法上賦
    予法院得為自由裁量之事項，倘其未有逾越法律所規定之範
    圍，或濫用其權限，即不得任意指摘為違法，以為上訴之理
    由（最高法院75年臺上字第7033號判例意旨參照）。又刑罰
    之量定屬法院自由裁量之職權行使，但仍應審酌刑法第57條
    所列各款事由及一切情狀，為酌量輕重之標準，並非漫無限
    制，在同一犯罪事實與情節，如別無其他加重或減輕之原因
    ，下級法院量定之刑，亦無過重或失輕之不當情形，則上級
    法院對於下級法院之職權行使，原則上應予尊重（最高法院
    85 年 度臺上字第2446號判決意旨參照）。經核原審判決之
    量刑係在法定刑度內，已審酌刑法第57條各款事由及一切情
    狀，亦查無有何偏執一端以致明顯失出失入之情形，上訴理
    由復未具體指出或表明原審判決之量刑有何輕重失衡或濫用
    裁量權之不當或違法，因認原審判決之量刑未逾越客觀上之
    適當性、相當性及必要性之比例原則。從而，被告上訴請求
    從輕量刑云云，為無理由，應予駁回。
三、末查，被告未曾因故意犯罪受有期徒刑以上刑之宣告，有臺
    灣高等法院被告前案紀錄表1 份附卷可參，其係因一時失率
    致罹刑章，且犯後坦承犯行，深知悔悟，復衡諸其經濟情況
    不佳，已賠償車禍被害人簡士傑1 萬3000元（見卷附之臺北
    縣三重市調解委員會99年度刑調字第713 號調解書1 份）等
    一切情狀，足認被告經此偵審程序及科刑宣告後，應能知所
    警惕，信無再犯之虞，本院認尚無逕對被告施以刑罰之必要
    ，故上開對被告宣告之刑，以暫不執行為適當，爰依刑法第
    74條第1 項第1 款規定，併予宣告緩刑2 年，並依同法第74
    條第2 項第4 款規定，命被告應向公庫支付3 萬元，以啟自
    新。
據上論斷，應依刑事訴訟法第455 條之1 第1 項、第3 項、第36
4 條、第368 條、第373 條，刑法第74條第1 項第1 款、第2 項
第4 款，判決如主文。
本案經檢察官張世聰到庭執行職務。
中    華    民    國    99    年    8     月    30    日
                  刑事第九庭審判長法  官  白光華
                                  法  官  楊志雄
                                  法  官  賴彥魁
以上正本證明與原本無異。
本件不得上訴。
                                  書記官  楊文祥
中    華    民    國    99    年    8     月    30    日

司法院資訊處製作；財團法人民間司法改革基金會備份。
